【裁判字號】    97,抗,1422
【裁判日期】    970919
【裁判案由】    債務人異議之訴
【裁判全文】
臺灣高等法院民事裁定                  97年度抗字第1422號
抗  告  人  甲○○
上列抗告人與相對人乙○○間債務人異議之訴事件，抗告人對於
中華民國97年8月8日臺灣臺北地方法院97年度補字第790號裁定
，提起抗告，本院裁定如下：
    主  文
原裁定廢棄。
    理  由
一、抗告人於原法院聲請及本院抗告意旨略以：相對人於民國97
    年6月10日拍定原法院民事執行處（下稱執行處）96年度執
    字第4457號執行事件中之伊與訴外人馬椈共有之2003建號、
    門牌號碼台北市文山區○○○路○段206之2號建物（不含基
    地），嗣申請執行處核發97年7月30日北院隆96執亥字第445
    7號點交執行命令。惟執行處拍定後，並未通知基地所有權
    人優先承買，已違背土地法第104條之規定，相對人之買受
    人地位尚未確定，執行處逕予核發點交之執行命令，並不合
    法。伊97年8月5日提出之民事異議之訴狀，係依強制執行法
    第12條之規定對執行處核發之點交命令聲明異議，而非依同
    法第14條提起債務人異議之訴，詎原法院竟命伊應補繳第一
    審裁判費新台幣（下同）108,184元，於法不合，爰聲請廢
    棄原裁定等語。
二、原裁定意旨略以：抗告人提起債務人異議之訴，未據繳納裁
    判費，核定本件訴訟標的金額為10,922,670元，應徵第一審
    裁判費108,184元，依民事訴訟法第249條第1項但書之規定
    ，限抗告人於收受該裁定送達5日內補繳，逾期未補繳，即
    駁回其訴等語。
三、查抗告人97年8月5日之書狀固記載「民事異議之訴」狀，聲
    明請求「執行處96年度執亥字第4457號兩造間建物點交強制
    執行事件之強制執行程序應予撤銷」等語（見原法院卷2、3
    頁），惟其真意係依強制執行法第12條之規定，對執行處所
    核發之點交命令聲明異議，而非依同法第14條之規定，提起
    債務人異議之訴等情，業據抗告人於97年9月18日當庭陳述
    在卷（見本院卷11頁正反面），是抗告人上開書狀所載「民
    事異議之訴」等語，應係誤繕，其真意係欲對執行處之點交
    命令聲明異議，原裁定據以命抗告人補繳第一審裁判費，即
    有未合。抗告意旨指摘原裁定不當，求為廢棄，為有理由，
    爰由本院將原裁定廢棄，發回由原法院另行處理。
四、據上論結，本件抗告為有理由，爰裁定如主文。
中    華    民    國    97    年    9     月    19    日
                    民事第十六庭
                        審判長法  官  劉靜嫻
                              法  官  湯美玉
                              法  官  呂淑玲
正本係照原本作成。
本裁定除以適用法規顯有錯誤為理由，並經本院許可外，不得再
抗告。如提起再抗告，應於收受後10日內委任律師為代理人向本
院提出再抗告狀。並繳納再抗告費新台幣１千元。
中    華    民    國    97    年    9     月    19    日
                              書記官  明祖全


司法院資訊處製作；財團法人民間司法改革基金會備份。
